# 请教陈版~~关于完工进度的确认！

提问人：zico9999 时间：2011-11-18 08:30:41
读《计学撮要》P157，关于完工程度的确定方法： 1 、已完工作的测量。是否应当由合同以外的独立第三方专业机构进行测量？ 2 、已经提供的劳务占应提供劳务总量的比例。是否需要合同双方之间的确认？ 3 、已经发生的成本占估计总成本的比例。是否只需要施工方自身的测算，如项目预算，实际成本核算资料？ 针对第 3 点，“只有反映迄今已提供劳务的成本才包括在迄今已发生的成本中”请问，如果一项工程的总包方按照第三点确定完工进度，但是土建分包商未将其成本资料及时的转交给总包方，那么是否存在“已提供劳务的成本“=已经发生的劳务成本实际账面值+估计的应该发生的成本。即允许估计一块应当发生而实际未入账的成本？？

回答人：chenyiwei
回复 zico9999 的帖子
你所问的这些问题都是取证问题，即如何保证证据的充分性和适当性。会计准则不会对这些问题作出明确的规定。审计中的取证要求取决于CPA对证据的充分性、适当性的职业判断。
从我们前段时间与证监会发行部二处（负责主板、中小板IPO的财务审核）的沟通情况看，对于完工百分比法的证据问题，主板、中小板没有要求提供第三方证据的强制性要求。例如，如果采用形象进度确定完工进度，或者以已发生的成本占预计总成本的比例来确定完工进度，就不一定有或者不一定需要第三方证据。但判断标准要注意保持一贯性，防止利润操纵。 如果使用企业内部证据，应关注企业内控的有效性，在对内部控制有效性进行测试并认为可以依赖的基础上，运用职业怀疑态度，谨慎采用。
针对你的最后一个问题，我理解如果可以可靠估计的，应可接受。关键是如何证明估计的可靠性，可能需向分包商函证，或者结合历史经验等予以估计。